臺灣士林地方法院刑事判決　　　　　　　　　　　　　九十一年度易字第五六七號
　　公　訴　人　臺灣士林地方法院檢察署檢察官
　　被　　　告　甲○○
右列被告因偽造文書等案件，經檢察官提起公訴（九十一年度偵字第六五八四號），
本院判決如左：
    主  文
甲○○行使偽造之汽車牌照，足以生損害於公眾，累犯，處拘役參拾日，如易科罰金
，以參佰元折算壹日，扣案偽造汽車牌照貳面沒收；又竊盜，累犯，處拘役伍拾日，
如易科罰金，以參佰元折算壹日；應執行拘役陸拾日，如易科罰金，以參佰元折算壹
日，扣案偽造汽車牌照貳面沒收。
    事  實
一、甲○○前於民國九十年九月十三日，因竊盜案件，經台灣台北地方法院以九十年
    度簡字第一九七六號判決處有期徒刑四月確定，嗣於同年十一月六日易科罰金執
    行完畢。詎其猶不知悔改，因其所有之ＥＳ─五九五號營業用小客車牌照遭台北
    市政府警察局內湖分局依法扣留，竟於九十一年五月底某日，在台北市○○街一
    四○巷五一號一樓住處，以剪刀、紅色貼紙、白色塑膠板偽造汽車牌照二面，隨
    即懸掛於前開車輛上使用，足以生損害於監理機關對車籍管理之正確性。甲○○
    復意圖為自己不法之所有，於九十一年六月三日上午七時許，見其乘載之乘客乙
    ○○放置於駕駛座旁之手提袋內有皮夾乙只，竟趁乙○○下車至後車廂取出嬰兒
    車之際，竊得前開皮夾（內有乙○○所有之中國信託商業銀行金融卡、信用卡、
    身分證、普通小型車駕照、機車駕照各乙張），嗣於九十一年六月十七日下午四
    時許，駕車行經台北市南港區○○○路○段二七八巷口之際，為警查獲，因悉上
    情。
二、案經台北市政府警察局南港分局移送台灣士林地方法院檢察署檢察官偵查起訴。
    理  由
一、右揭偽造汽車牌照並行使之事實，業據被告甲○○於本院審理時坦承不諱，並有
    偽造之汽車牌照二面扣案可稽，故被告自白與事實相符，可以採信。
二、訊據被告固坦承其持有被害人乙○○之皮夾，惟堅決否認有竊盜犯行，辯稱：其
    當時下車幫被害人乙○○拿放於行李廂的嬰兒車，乙○○自己去提袋子，皮包係
    其後來在車上撿到等語。惟查：
（一）證人即被害人乙○○於本院審理時證稱：「（你抱著嬰兒時，你是否有辦法抬
      嬰兒車？答有辦法，我可以用單手抱著小孩，單手拿嬰兒車」、「（你下車時
      ，你的嬰兒車是如何拿出來的？）嬰兒車是放在後車廂，被告並沒有幫我，我
      會記得是因為當天是我第一天送我小孩到托兒所，車子是直接到托兒所門口，
      然後我請司機將後車廂打開，我抱著小孩到後車廂去拿出嬰兒車」、「（是否
      是因為你一個人的緣故，所以才想是一個人去拿嬰兒車？）不是，是因為第一
      天送小孩去托兒所，是我自己一個人下去拿嬰兒車的，沒有司機幫忙」（見本
      院審判筆錄）。被告所辯顯與證人乙○○所述不符。查證人乙○○與被告並無
      仇怨，且就當時之情形能為清楚的描述，故證人乙○○之證詞，應可採信。當
      時係被害人乙○○自己去拿放於行李廂之嬰兒車。
（二）依證人乙○○於偵查中所述，其於前揭時地搭乘被告駕駛之營業用小客車，皮
      夾則置於駕駛座旁之手提袋內，嗣下車之際，先前往後車廂取出嬰兒車，再拿
      取駕駛座旁之手提袋，故這段期間手提袋並未在被害人乙○○視線範圍內。
（三）又依證人乙○○於偵查中所述，其搭車時，手提包並無掉落地面之情事，況皮
      夾係緊插在眾多嬰兒用品之間，當無滑落可能，下車後拿取手提包時，手提包
      內其餘物品均在原位，並無異狀，足見該皮夾不是自行掉落於被告車上。
（四）被害人乙○○之皮夾，於被告駕駛之營業小客車上查獲，業據被告自承，並有
      贓物認領保管收據一紙附卷可稽。
（五）綜上所述，被告所辯並不足採，被告有事實欄所述之竊盜犯行，應可認定。
三、按汽車牌照為公路監理機關所發給，固具有公文書性質，惟依道路交通安全規則
    規定，汽車牌照僅為行車之許可憑證，自屬於刑法第二百十二條所列特許證之一
    種。核被告所為，係犯刑法第二百十六條、第二百十二條之行使偽造特許證罪及
    同法第三百二十條第一項之竊盜罪。其偽造特許證之低度行為應為行使特許證之
    高度行為所吸收，不另論罪。被告所犯上開兩罪，犯意各別，行為互異，應分論
    並罰。查被告曾受事實欄所示有期徒刑之執行，有台灣高等法院被告全國前案紀
    錄表一份附卷足憑，其於受有期徒刑之執行完畢後，五年內再犯本件有期徒刑以
    上之二罪，均為累犯，應依刑法第四十七條之規定分別加重其刑。爰審酌被告素
    行、犯罪動機、目的，竊取財物之手段、財物之價值以及犯後態度等一切情狀，
    分別量處如主文所示之刑，並依法定應執行之刑，併均諭知易科罰金之折算標準
    。
四、依刑事訴訟法第二百九十九條第一項前段、刑法第二百十六條、第二百十二條、
    第三百二十條第一項、第五十一條第六款、第四十一條第一項前段、第三十八條
    第一項第二款、罰金罰鍰提高標準條例第一條前段、第二條，判決如主文。
本案經檢察官張惠菁到庭執行職務。
中      華      民      國    九十一      年      九    月    十九    日
                                   臺灣士林地方法院刑事第一庭
                                       法  官  劉  秉  鑫
右正本證明與原本無異。
如不服本判決應於送達後十日內向本院提出上訴狀。
                                       書記官  徐  基  典
中      華      民      國      九十一      年      九    月   二十七   日
附錄本案論罪科刑法條全文
刑法第二百十六條：
  行使第二百十條至第二百十五條之文書者，依偽造、變造文書或登載不實事項或使
  登載不實事項之規定處斷。
刑法第二百十二條：
  偽造、變造護照、旅券、免許證、特許證及關於品行、能力、服務或其他相類之證
  書、介紹書，足以生損害於公眾或他人者，處一年以下有期徒刑、拘役或三百元以
  下罰金。
刑法第三百二十條第一項：
  意圖為自己或第三人不法之所有，而竊取他人之動產者，為竊盜罪，處五年以下有
  期徒刑、拘役或五百元以下罰金。
